臺灣苗栗地方法院刑事判決　　　　　　　 94年度易字第415號
公　訴　人　臺灣苗栗地方法院檢察署檢察官
被　　　告　甲○○　29歲民.
　　　　　　　　　　（另案於臺灣臺中監獄苗栗分監執行中）
上列被告因竊盜案件，經檢察官提起公訴 （94年度偵字第654號
）及移送併辦（94年度偵字第2459、3015號），本院判決如下：
    主  文
甲○○共同連續竊盜，累犯，處有期徒刑壹年陸月。
    事  實
一、甲○○前於民國88年間，因毒品、槍砲、竊盜案件，分別經
    本院判決有期徒刑6 月、1 年2 月、5 月，竊盜部分另經臺
    灣高等法院台中分院判決上訴駁回，以上應執行有期徒刑2
    年；又於89年間，因竊盜案件，經本院判決有期徒刑1 年4
    月，上開2 部分，接續執行，於92年11月7 日縮短刑期假釋
    出監，於93年10月15日假釋期滿，假釋未經撤銷，以已執行
    論而執行完畢，猶不知悔改，竟單獨或與共犯張祝鵬（為另
    案確定判決效力所及，業經檢察官另為不起訴處分）共同基
    於意圖為自己不法所有之概括犯意聯絡：
（1）於93年7 月19日晚上11時30分許，由甲○○駕駛車號LT-9
     025 號自用小客車，搭載張祝鵬及不知情之張美琪，在苗
     栗縣造橋鄉龍昇村5 鄰九車籠5 號附近，由甲○○以徒手
     接線，再由張祝鵬持手電筒在旁照明之方式，成功啟動乙○○所有拼裝車一部（附載日立牌挖土機一部）而竊取得
     手，惟隨即為乙○○發現，甲○○與張祝鵬趕緊跳離上開
     拼裝車逃逸，警察抵達時，僅剩張美琪1 人在場。
（2）於93年11月10日清晨6 時前某時許，在苗栗縣苗栗市○○
     路655 號前，徒手竊取南苗電器有限公司所有，由己○○
     使用之車號LU-9323 號之自用小貨車，得手後停放在苗栗
     縣後龍鎮○○里○ 鄰○○道路，甲○○於同日上午8 時許
     ，以電話聯絡丙○○（並未參與竊盜），並駕駛車號3C-4
     885 號自用小客車前往搭載，於同日上午9 時40分許，至
     上開產業道路，甲○○欲抽取該車之汽油，適為巡邏員警
     發現，甲○○旋即逃逸，丙○○則因在附近徘徊，為警循
     線查獲上情。
（3）於93年11月16日清晨5 時許，在苗栗縣後龍鎮中和里崎頂
     202 之5 號前，徒手竊取丁○○所有放置於ER-3493 號自
     用小貨車上之鐵製攤架1 批及不鏽鋼鍋1 個，得手後，又
     承上揭犯意，徒手竊取停放在上址旁邊，張海森所有車號
     Q8-7247 號自用小貨車，並將之前所竊取之鐵製攤架1 批
     及不鏽鋼鍋1 個放置在該車上，得手後，於同日上午7 時
     許，載往不知情之鄧元瑋所經營位於苗栗縣頭份鎮○○路
     215 號民皓企業有限公司出售，獲利新臺幣1196元，嗣因
     警察在苗栗縣頭份鎮○○○路底尋獲上開遭棄置之車號Q8-
     7247號自用小貨車，因而循線查獲上情。
二、案經苗栗縣警察局竹南分局報請臺灣苗栗地方法院檢察署檢
    察官偵查起訴暨移送併辦。
      理  由
一、訊據被告甲○○固坦承有於上揭時間與丙○○一起前往前開
    產業道路欲抽取車號LU-9323 號之自用小貨車之汽油及曾前
    往上開民皓企業有限公司出售廢鐵等情，惟矢口否認有竊盜
    犯行，辯稱：就（1）部 分，我只是把車子借給張祝鵬及張
    美琪，當天並不在場，我是去新竹肉品市場上班，沒有與他
    們一起行竊，因張美琪後來與我成為男女朋友，張祝鵬才故
    意誣陷；就（2）部 分，我是駕車剛好經過該處，看見有車
    就動手偷油，不是要偷車，如果是偷的，豈會告訴他人；就
    （3）部 分，是戊○○牽來叫我賣的，我沒有偷鐵製攤架、
    不鏽鋼鍋及車號Q8-7247 號自用小貨車云云。經查：
（一）上揭犯罪事實，業經被害人乙○○、己○○、丁○○於警
      詢中指述甚詳，並經證人張祝鵬、張美琪、丙○○、張志
      揚、戊○○、鄧元瑋於警詢中證述明確，證人張祝鵬、鄧
      元瑋於偵查中及證人張祝鵬、戊○○於本院審理時均結證
      屬實，此外，並有通聯調閱查詢單、車輛竊盜、車牌失竊
      資料個別查詢報表- 查詢車輛認可資料、苗栗縣警察局車
      輛尋獲通報單、民皓企業有限公司收貨單各1 份、贓物認
      領保管單3 紙、照片10張（含原本3 張、影本5 張、監視
      器翻拍照片2 張）等在卷可稽。
（二）就事實（1）部 分，本件係被告與共犯張祝鵬共同行竊後
      逃逸乙節，已迭據證人即共犯張祝鵬結證無訛，經核與被
      害人乙○○於警詢中指稱當時發現有2 個人從其鐵牛車跳
      下逃逸等情相符，足見共犯張祝鵬所供與被告共同行竊等
      語確與事實相符；再者，證人張美琪係當場被警查獲，其
      於警詢中亦證稱有聽到被告與共犯張祝鵬謀議行竊之事，
      其2 人係共同行竊等語，參以被告與證人張美琪並無過節
      ，業據被告於警詢中供明在卷（見偵查卷第27頁），倘依
      被告所辯其2 人事後成為男女朋友，則證人張美琪當時應
      不會故意誣陷被告，猶證稱上述情節，益見被告確有參與
      共同行竊甚明，是被告空言否認在場，辯稱並未共同行竊
      ，係遭張祝鵬故意誣陷云云，顯不足採。
（三）就事實（2）部 分，依證人丙○○於警詢中證稱：被告在
      車上主動告訴我他昨晚偷了1 部自小貨車，放在某處，剛
      好他開的3C-4885 號自用小客車油已用光，要去漏那部他
      偷的LU-9323 號自小貨車的油等語，訊之被告亦供稱其與
      證人丙○○並無過節等語（見本院卷第62頁），足見證人
      丙○○應無刻意捏造證詞之理，至被告既主動邀同證人丙○○共同竊取汽油，可見被告對於證人丙○○有一定之信
      賴關係，則其將自己行竊車輛之事告知證人丙○○，並非
      不可能之事，是被告辯稱僅係偷油，且不可能告知行竊云
      云，實難採信。
（四）就事實（3）部 分，依證人戊○○於警詢中及本院審理時
      均一再證稱：當時其人在台北工作，根本不知道被告偷竊
      之事，本件實係因93年10月份，有人失竊，請其幫忙查出
      竊嫌，其曾前往找被告，致被告遭人毆打，懷恨在心，才
      故意如此講等語，參以被告與證人戊○○之間確有如證人
      戊○○所述前開過節乙情，為被告所不否認，則證人上開
      證詞並非不可採信，且證人鄧元瑋於偵查中亦證稱當時只
      有1 個人（即本件被告）去變賣廢鐵等語，則被告空言辯
      稱係戊○○叫其出售云云，亦不可採。
（五）綜上，被告所辯，顯係事後卸責之詞，不足採信。本件事
      證明確，被告之犯行堪以認定。
二、核被告甲○○所為，係犯刑法第320 條第1 項之竊盜罪，被
    告與共犯張祝鵬就犯罪事實（1）彼 此間，有犯意聯絡及行
    為分擔，為共同正犯。被告先後多次竊盜犯行，時間緊接，
    方法相同，所犯係構成要件相同之罪，顯係基於概括犯意反
    覆為之，為連續犯，應依刑法第56條規定論以1 罪並加重其
    刑。檢察官移送併辦部分（94年度偵字第2459、3015號）即
    犯罪事實（2）、 （3）之 犯行，雖均未據起訴，惟與前開
    已起訴且經判決有罪之部分，有連續犯裁判上1 罪之關係，
    為起訴效力所及，本院自應一併予以審理，附此敘明。查被
    告前於88年間，因毒品、槍砲、竊盜案件，分別經本院判決
    有期徒刑6 月、1 年2 月、5 月，竊盜部分另經臺灣高等法
    院台中分院判決上訴駁回，以上應執行有期徒刑2 年；又於
    89年間，因竊盜案件，經本院判決有期徒刑1 年4 月，上開
    2 部分，接續執行，於92年11月7 日縮短刑期假釋出監，於
    93年10月15日假釋期滿，假釋未經撤銷等情，有臺灣高等法
    院被告前案紀錄表1 份在卷足憑，依刑法第79條第1 項規定
    ，未執行之刑，於假釋期滿時，以已執行論，則被告自假釋
    期間至假釋期滿後，連續竊盜之犯行，仍屬於受有期徒刑執
    行完畢後，5 年內再犯本件有期徒刑以上之罪，為累犯，應
    依刑法第47規定加重其刑。爰審酌被告前有多次竊盜犯行，
    且經入監執行，仍不知記取教訓，且正值青年，不思正當工
    作獲取財物，因一己之貪念，藉竊盜手段侵害他人財物，並
    其所為損害被害人之財產，兼衡其生活狀況、智識程度、犯
    罪動機、目的、手段暨犯後否認犯行等一切情狀，量處如主
    文所示之刑，以示懲儆。
據上論斷，應依刑事訴訟法第299 條第1 項前段，刑法第28條、
第56條、第320 條第1 項、第47條，罰金罰鍰提高標準條例第1
條前段，判決如主文。
本案經檢察官黃彥琿到庭執行職務。
中　　華　　民　　國　　94　　年　　11　　月　　29　　日
                  刑事第三庭  審判長法　官  柳章峰
                                    法  官  呂曾達
                                    法  官  林卉聆
以上正本證明與原本無異。
如不服本判決，應於判決送達後10日內向本院提出上訴狀（應抄
附繕本）。告訴人或被害人如對於本判決不服者，應具備理由請
求檢察官上訴，其上訴期間之計算係以檢察官收受判決正本之日
期為準。
   　　                         　　書記官　盧俊良
中　　華　　民　　國　　94　　年　　11　　月　　29　　日
附錄論罪科刑之法條全文：
中華民國刑法第320條第1項
意圖為自己或第三人不法之所有，而竊取他人之動產者，為竊盜
罪，處 5 年以下有期徒刑、拘役或 500 元以下罰金。
